【裁判字號】    92,交聲,827
【裁判日期】    920929
【裁判案由】    聲明異議
【裁判全文】
臺灣臺中地方法院交通事件裁定                    九十二年度交聲字第八二七號
     原處分機關     交通部公路總局台中區監理所
     異議人即
     受處分人       甲○○
     送達代收人     張碧玉
右列受處分人因違反道路交通管理處罰條例案件，對於交通部公路總局台中區監理所
九十二年七月二十二日所為之二件裁決（中監違字第裁六○─ＺＥ0000000、
ＶＡ0000000號裁決書），聲明異議，本院裁定如左：
    主  文
異議駁回。
    理  由
一、原處分機關略以：異議人即受處分人甲○○，其所有之車號Ｒ六─四七一二號自
    用小客車分別於：(1)、九十一年九月二十一日九時四十六分許，在國道一號南向
    三一二公里三百公尺處，行車限速一○○公里，經測時速一一二公里，超速十二
    公里；(2)、九十二年一月三日二時三十八分許，在台一線四○九公里四維路口處
    ，駕車行經有燈光號誌管制之交岔路口闖紅燈等之違規事實，經內政部警政署公
    路警察局第五警察隊、屏東縣警察局交通警察隊員警以科學儀器採證照片依法逕
    行舉發，受處分人未依限期提出申訴，經向原舉發機關查證違規屬實，該所遂於
    九十二年七月二十二日以中監違字第裁六○─ＺＥ0000000、ＶＡ000
    0000號裁決書，裁處受處分人違反道路交通管理處罰條例第三十三條、第五
    十三條之規定，處罰鍰新台幣六千元、五千四百元整，逾期則依違反道路交通管
    理事件統一裁罰標準表及裁決書處罰主文裁處，於法並無不合等語。
二、本件受處分人甲○○則以：九十一年七月前住在大里市○○街三十九號二樓，七
    月後搬到大里市○○路○段福溝巷，兩件違規案並未收到原舉發通知單，爰聲明
    異議云云。
三、按汽車行駛於高速公路而不遵守管制之規定者，處汽車駕駛人新台幣三千元以上
    六千元以下罰鍰，汽車行駛於高速公路應依速限標誌指示；汽車駕駛人違反第三
    十三條規定者，並記違規點數一點；汽車駕駛人，行經有燈光號誌管制之交岔路
    口闖紅燈者，處新台幣一千八百元以上五千四百元以下罰鍰，並記違規點數三點
    ；又按汽車地址如有變更，應向公路監理機關辦理登記；汽車有各項異動，不依
    規定申報登記者，處汽車所有人新台幣九百元以上一千八百元以下罰鍰。道路交
    通管理處罰條例第十六條、第三十三條第一項、第五十三條、第六十三條第一項
    第一款與高速公路交通管制規則第五條第一項、道路交通安全規則第一百零二條
    第一項第一款、第二十三條第一項及違反道路交通管理事件統一裁罰標準表分別
    定有明文。經查：受處分人甲○○於上開時、地，因其所有之車輛分別有超速行
    駛及闖紅燈之違規事實，經內政部警政署公路警察局第五警察隊、屏東縣警察局
    交通警察隊員警以科學儀器採證照片依法逕行舉發等情，非但為受處分人於異議
    狀所不爭執，並有原舉發機關舉發之違反道路交通管理事件通知單二紙、照片三
    張與裁決書二份在卷可稽。雖受處分人辯稱：九十一年七月前住在大里市○○街
    三十九號二樓，七月後搬到大里市○○路○段福溝巷，兩件違規案並未收到原舉
    發通知單云云。惟經本院審酌卷內法務部戶役政連結作業系統提供之受處分人戶
    籍資料得知，受處分人於八十八年六月一日即已遷入台中縣大里市○○里○鄰○
    ○街三十九號二樓，至今皆未再遷移至他處，是原舉發機關依法定地址即台中縣
    大里市○○里○鄰○○街三十九號二樓，以掛號寄送該二件通知單，經郵政機關
    退回，因無法送達而依法辦理公示送達等事實，此有郵局退郵信封、內政部警政
    署公路警察局第五警察隊及屏東縣警察局之公示送達公告在卷可佐。是本二件逕
    行舉發違反道路交通管理事件通知單，其送達程序於法核無不合，已生送達之效
    力。從而，原處分機關據以援引上開規定，裁處受處分人罰鍰新台幣六千元整、
    五千四百元整，逾期則依裁決書處罰主文規定處罰，並無不當，本件異議為無理
    由，應予駁回。
四、據上論斷，應依道路交通管理處罰條例第八十七條、道路交通案件處理辦法第十
    九條，裁定如主文。
中      華      民      國    九十二    年      九      月    二十九    日
                                        臺灣臺中地方法院交通法庭
                                            法  官    許  金  樹
右正本證明與原本無異。
如不服本裁定應於送達後五日內向本院提出抗告狀。
                                            書記官
中      華      民      國    九十二    年      九      月    二十九    日


司法院資訊處製作；財團法人民間司法改革基金會備份。
